---
title: "Llamados atendidos por violencia 2017-2022"
output: html_notebook
author: "Pedro Burgos"
---
<br>

#### *Paquetes a utilizar*

```{r,message=FALSE}
library(dplyr)
library(ggplot2)
library(plotrix)
library(forcats)
library(GGally)
library(lubridate)
```
<br>

#### *Cargo DS y verifico*
```{r}
ds<-read.csv(file = "llamados-atendidos-violencia-familiar-unificado-201701-202208.csv",stringsAsFactors = FALSE)

head(ds)
```
<br>

#### *Nombres de cada columna de mi DS*
```{r}
names(ds)
```
<br>

#### *Información de contenido de cada columna*
```{r}
str(ds)
```
```{r}
#Quiero contar el número de filas que hay en ds en total
count(ds)

#Vemos cuanto na hay por columna
apply(is.na(ds),2,sum)

#Directamente puedo decir que una  columna esta sin usar y borrarla
ds$llamado_provincia_id<-NULL
```
<br>

#### *Guardo en variables cada columna por comodidad*
```{r}
id<-ds$caso_id
llamante_descripcion<-ds$llamante_descripcion
llamante_genero<-ds$llamante_genero
llamante_vinculo_ninios_presentes<-ds$llamante_vinculo_ninios_presentes
violencia_tipo<-ds$violencia_tipo
victima_edad<-ds$victima_edad
victima_rango_etario<-ds$victima_rango_etario
victima_genero<-ds$victima_genero
victima_cantidad<-ds$victima_cantidad
agresor_cantidad<-ds$agresor_cantidad
agresor_genero<-ds$agresor_genero
agresor_relacion_victima<-ds$agresor_relacion_victima
llamado_derivacion<-ds$llamado_derivacion
llamado_fecha<-as.Date(ds$llamado_fecha)
llamado_hora<-ds$llamado_hora
llamado_provincia<-ds$llamado_provincia

```

<br>

#### *Para empezar con el análisis me hago preguntas*
#### *¿Con qué frecuencia ocurre las llamadas y cuál es el género del que llama?*
#### *¿Podemos ver cuantas veces el género  del llamante resulta ser el género agresor también?*
```{r}
barplot(table(llamante_genero),ylim=c(0,40000) ,main = "LLamadas y Agresion", xlab = "Generos", ylab = "Frecuencia de llamadas")
par(new=TRUE)
barplot(table(agresor_genero),ylim=c(0,40000), col = 2,
     axes = FALSE, # Sin ejes
     bty = "n",    # Sin caja
     xlab = "", ylab = "",density=10) # Sin etiquetas de los ejes
legend("topright", legend = c("llamada por genero", "genero del agresor"),
       lwd = 1, col = c("black", "red"))

#Mejor vista
barplot(table(llamante_genero),ylim=c(0,60) ,sub = "LLamadas y Agresion",font.sub=4,cex.sub=1, xlab = "Generos", ylab = "Frecuencia de llamadas")
par(new=TRUE)
barplot(table(agresor_genero),ylim=c(0,60), col = 2,
     axes = FALSE, # Sin ejes
     bty = "n",    # Sin caja
     xlab = "", ylab = "",density=10) # Sin etiquetas de los ejes
legend("topright", legend = c("llamada por genero", "genero del agresor"),
       lwd = 1, col = c("black", "red"))
```
#### *Podemos notar que normalmente el género que llama es el femenino, y el género del agresor normalmente es masculino.*
#### *Luego en el caso más chico es el transgénero, tanto como "violentado y violentador"*
<br>

#### *Para poder seguir me gustaría saber cuál fue la 1.ª y última fecha registrada en el DS*
```{r}
first(llamado_fecha)
last(llamado_fecha)
```
<br>

#### *Ahora con ese dato sabemos que el DS llega hasta agosto del 2022,entonces podemos la frecuencia de llamadas que se hizo por mes y año*
```{r}
ano<-format(llamado_fecha, format = "%Y")
ggplot(ds,aes(ano))+geom_bar()+
ylab("Frecuencia de llamados") +
xlab("Años") +
ggtitle("Años de llamados")

meses_fecha<-months(llamado_fecha)
ggplot(ds,aes(x=fct_inorder(meses_fecha)))+geom_bar()+
ylab("Frecuencia de llamados") +
xlab("Meses") +
ggtitle("Meses de llamados")

```

<br>

#### *Siguiendo con las fechas podríamos segmentar por género*
```{r}
options(scipen=10)
relacion_cant_agresor_fecha<-select(ds,llamante_genero,llamado_fecha)
relacion_cant_agresor_fecha$llamado_fecha<-as.Date(relacion_cant_agresor_fecha$llamado_fecha)

g<-ggpairs(relacion_cant_agresor_fecha, aes(color=llamante_genero,alpha=0.9),title = "Relacion del genero que realiza las llamadas y las Fechas",  
lower=list(combo=wrap("facethist", binwidth=0.8)),columns = c(1,2))
g[2,1]+aes(color=llamante_genero)

```
#### *Acá podría destacar que en el 2022 ocurre más llamado por parte del género Transgénero, una hipótesis que podría decir es debido a las políticas de género que fueron implementadas este año con relación al género ya mencionado*


<br>

#### *Un tema interesante a tocar es Tipo de violencias, así que veamos que contiene el DS*
```{r}
unique(violencia_tipo)
```
#### *Como se repite No Aplica, solo con una diferencia de mayúscula y minúscula, modifico el DS para que solo existe un "NO APLICA"*

```{r}
ds$violencia_tipo<-replace(ds$violencia_tipo, ds$violencia_tipo== "No Aplica", "No aplica")
violencia_tipo<-ds$violencia_tipo
unique(violencia_tipo)

```
```{r}
saco_promedios<-function(bar1){
  return(mean(bar1))
}

saco_cantidad<-function(bar2){
  return(length(bar2))
}

saco_suma<-function(bar3){
  return(sum(bar3))
}


caracteriza<-c("Promedio","#casos_Victimas","Sumatoria")

```

```{r}

nombre_tipo_violencia<-unique(violencia_tipo)
lista_De_tipvio_totales<-list()

for (j in 1:length(unique(violencia_tipo))) {
  w<-ds[violencia_tipo == nombre_tipo_violencia[j],]$victima_cantidad
  lista_De_tipvio_totales<-c(lista_De_tipvio_totales,list(w))
}

viotip <-matrix(NA,nrow=length(nombre_tipo_violencia), 
                ncol=length(c(caracteriza)))

colnames(viotip)<-c(caracteriza)
rownames(viotip)<-nombre_tipo_violencia

vec_unido<-function(bar5){
  vec_union_1<-c(saco_promedios(bar5),
                 saco_cantidad(bar5),
                 saco_suma(bar5))
  return(vec_union_1)
}

violencia <- viotip
for (i_1 in 1:length(nombre_tipo_violencia)) {
        violencia[i_1,]<-vec_unido(lista_De_tipvio_totales[[i_1]])
}
violencia
```
#### *Con la información de cantidad de víctima y la de tipo de violencia, me cuestiono cuanto casos de víctimas hay y en total cuantas víctimas hay*

```{r}
ggplot(ds,aes(fct_rev(fct_infreq(violencia_tipo)),color=violencia_tipo))+geom_bar()+ coord_flip()
```
<br>

#### *Para finalizar me gustaría ver modelos de regresión lineal donde relación el género de la víctima con la relacion_victima y género del agresor*
```{r}

q<-replace(ds$victima_genero, ds$victima_genero== "Femenino", 1)
q<-replace(q, q== "Masculino", 2)
q<-replace(q, q== "NS/NC", 3)
q<-replace(q, q== "Transgénero", 4)

summary(lm(q ~ agresor_relacion_victima , data = ds))
summary(lm(q ~ agresor_genero , data = ds))
modelo1 <-lm(q ~ agresor_relacion_victima , data = ds)
modelo2 <-lm(q ~ agresor_genero , data = ds)
  
  
plot(modelo1,which=1)
plot(modelo2,which = 1)

```

#### *Concluimos que el mejor modelo es con el de la relación víctima y viendo desde los gráficos, en  “residuals vs. fitted” se quiere observar si hay patrones lineales o no, por lo consecuente se forma una línea prediciendo un supuesto patrón o un intento de esto muy asegurado*